臺灣高雄地方法院刑事判決
111年度審交易字第727號
公  訴  人  臺灣高雄地方檢察署檢察官
被      告  張信泰


上列被告因公共危險案件，經檢察官提起公訴（111年度偵字第2
0221號），被告於準備程序中對被訴事實為有罪之陳述，經本院
裁定改依簡式審判程序審理，判決如下：
    主  文
張信泰犯不能安全駕駛動力交通工具罪，處有期徒刑柒月，併科
罰金新臺幣壹萬元，罰金如易服勞役，以新臺幣壹仟元折算壹日
。
    事實及理由
一、本件被告張信泰所犯非死刑、無期徒刑、最輕本刑為3年以
    上有期徒刑之罪或高等法院管轄第一審案件，且被告對被訴
    事實為有罪之陳述，經告以簡式審判程序之旨，並聽取檢察
    官、被告之意見後，本院裁定改依簡式審判程序進行審理，
    是本件之證據調查，依刑事訴訟法第273條之2規定，不受同
    法第159條第1項、第161條之2、第161條之3、第163條之1及
    第164條至第170條規定之限制。
二、本案犯罪事實及證據，除證據部分增列「被告於本院審理時
    之自白」外，其餘均引用檢察官起訴書所載（如附件）。
三、論罪科刑　
  ㈠核被告所為，係犯刑法第185條之3第1項第1款之不能安全駕
    駛動力交通工具罪。
　㈡爰以行為人之責任為基礎，審酌被告前已有4次酒後駕車之素
    行，有臺灣高等法院被告前案紀錄表在卷可稽，然其竟不知
    悔改，再度為本件犯行，其酒後駕車之行為除漠視自己之安
    危外，亦罔顧公眾之生命、身體法益，且本件係酒後於騎乘
    普通重型機車行駛於市區道路，此對用路人之危險性自高於
    駕駛行駛於鄉間道路之情形，況其測得之吐氣酒精濃度達每
    公升0.83毫克，超標甚多，所為應予非難。惟念被告坦承犯
    行，態度尚可，且行車期間幸未肇事致他人受傷，危害尚未
    擴大，兼衡被告於本院審理時自陳之教育程度、職業、家庭
    經濟狀況（事涉個人隱私不予揭露，詳見本院111年度審交
    易字第727號卷【下稱本院卷】第121頁）及公訴檢察官具體
    求刑之意見（見本院卷第123頁）一切具體情狀，量處如主
    文所示之刑，並就罰金刑部分，依刑法第42條第3項前段規
    定，諭知易服勞役之折算標準。
  ㈢起訴意旨雖以被告前因公共危險案件，經法院裁定應執行有
    期徒刑10月，併科罰金新臺幣1萬2,000元確定，於109年7月
    2日縮短刑期執行完畢，而應論以累犯等語。然檢察官並未
    就構成累犯之事實及應加重其刑之具體事項提出相關證明方
    法，依最高法院刑事大法庭110年度台上大字第5660號裁定
    意旨，本院自無庸就此部分依職權調查並為相關之認定，況
    被告此部分前科素行，已依刑法第57條第5款規定，於量刑
    時予以審酌，附此敘明。
據上論斷，應依刑事訴訟法第273條之1第1項、第299條第1項前
段、第310條之2、第454條第2項，判決如主文。
本案經檢察官莊玲如提起公訴，檢察官范文欽到庭執行職務。
中　　華　　民　　國　　111 　年　　12　　月　　13　　日
                  刑事第五庭    法　官  李宜穎
以上正本證明與原本無異。
如不服本判決應於收受送達後20日內向本院提出上訴書狀，並應
敘述具體理由；如未敘述上訴理由者，應於上訴期間屆滿後20日
內向本院補提理由書（均須按他造當事人之人數附繕本）「切勿
逕送上級法院」。
中　　華　　民　　國　　111 　年　　12　　月　　13　　日
  　　　　　　　　　　　　　　　書記官  黃挺豪
附錄本判決論罪科刑法條：
刑法第185條之3第1項
駕駛動力交通工具而有下列情形之一者，處三年以下有期徒刑，
得併科三十萬元以下罰金：
一、吐氣所含酒精濃度達每公升零點二五毫克或血液中酒精濃度
    達百分之零點零五以上。
二、有前款以外之其他情事足認服用酒類或其他相類之物，致不
    能安全駕駛。
三、服用毒品、麻醉藥品或其他相類之物，致不能安全駕駛。

附件：
臺灣高雄地方檢察署檢察官起訴書
                                    111年度偵字第20221號
　　被　　　告　張信泰　男　61歲（民國00年00月00日生）
　　　　　　　　　　　　住○○市○○區○○街000巷00弄0號
　　　　　　　　　　　　國民身分證統一編號：Z000000000號
上被告因公共危險案件，已經偵查終結，認應提起公訴，茲將犯
罪事實及證據並所犯法條分敘如下：
　　  　犯罪事實
一、張信泰前因公共危險案件，經臺灣高雄地方法院裁定應執行
    有期徒刑10月，併科罰金新臺幣1萬2,000元確定，於民國10
    9年7月2日縮短刑期執行完畢出監。猶不知悔改，於111年7
    月9日8時許，在高雄市○○區○○街000巷00弄0號住處飲用米酒
    後，明知吐氣所含酒精濃度達每公升0.25毫克以上者，已不
    得駕駛動力交通工具，仍在吐氣酒精濃度已逾上開標準之情
    形下，於同日14時許，騎乘車牌號碼000-000號普通重型機
    車行駛於道路。嗣於同日14時55分許，行經高雄市○○區○○路
    000號前，因行車搖晃為警攔查，發現其身散酒味、面露酒
    容，遂於同日14時58分許對張信泰施以檢測，測得其吐氣酒
    精濃度含量達每公升0.83毫克後，始發現上情。
二、案經高雄市政府警察局鳳山分局報告偵辦。
　　　　證據並所犯法條
一、證據清單及待證事實：
編號 證據名稱 待證事實 1 被告張信泰於警詢時及偵查中之自白 坦承於上開時、地飲酒後，騎乘機車行駛於道路，嗣經警施以酒精濃度檢測，測得其吐氣所含酒精濃度達每公升0.83毫克之事實。 2 高雄市政府警察局鳳山分局五甲派出所酒精測試報告、呼氣酒精測試器檢定合格證書、高雄市政府警察局舉發違反道路交通管理事件通知單影本及公路電子閘門查駕駛、查車籍資料各1份 佐證全部犯罪事實。 
二、核被告所為，係犯刑法第185條之3第1項第1款之酒後駕車罪
    嫌。又被告有犯罪事實欄所示之刑案紀錄，有本署刑案資料
    查註紀錄表1份可佐，其於有期徒刑執行完畢5年內，復故意
    犯本件有期徒刑以上之罪，為累犯，請依刑法第47條第1項
    之規定及司法院大法官會議第775號解釋意旨，裁量是否加
    重其刑。
三、依刑事訴訟法第251條第1項提起公訴。
　　此　致
臺灣高雄地方法院
中　　華　　民　　國　 111　　年　　7 　　月　　14　　日
　　　　　　　　　　　　　　　檢　察　官  莊 玲 如